Config:
  hfst:
    Gen: ../../../src/generator-dict-gt-norm.hfst
    Morph: ../../../src/analyser-dict-gt-norm.hfst
  xerox:
    Gen: ../../../src/generator-dict-gt-norm.xfst
    Morph: ../../../src/analyser-dict-gt-norm.xfst
    App: lookup

Tests:

  Noun - litter: # 1B
    litter+N+Sg+Nom: litter
    litter+N+Sg+Gen: litter
    litter+N+Sg+Acc: litter
    litter+N+Sg+Ill: litterân
    litter+N+Sg+Loc: litterist
    litter+N+Sg+Com: litteráin
    litter+N+Sg+Abe: litterttáá
    litter+N+Ess:    litterin
    litter+N+Par:    litterid
    litter+N+Pl+Nom: littereh
    litter+N+Pl+Gen: litterij
    litter+N+Pl+Acc: litterijd
    litter+N+Pl+Ill: litteráid
    litter+N+Pl+Loc: litterijn
    litter+N+Pl+Com: litterijguin
    litter+N+Pl+Abe: litterijttáá

  Noun - miinut: # the othe miinut goes to pottáák-yaml.
    miinut+v1+N+Sg+Nom: miinut
    miinut+v1+N+Sg+Gen: miinut
    miinut+v1+N+Sg+Acc: miinut
    miinut+v1+N+Sg+Ill: miinutân
    miinut+v1+N+Sg+Loc: miinutist
    miinut+v1+N+Sg+Com: miinutáin
    miinut+v1+N+Sg+Abe: miinuttáá
    miinut+v1+N+Ess:    miinutin
    miinut+v1+N+Par:    miinutid
    miinut+v1+N+Pl+Nom: miinuteh
    miinut+v1+N+Pl+Gen: miinutij
    miinut+v1+N+Pl+Acc: miinutijd
    miinut+v1+N+Pl+Ill: miinutáid
    miinut+v1+N+Pl+Loc: miinutijn
    miinut+v1+N+Pl+Com: miinutijguin
    miinut+v1+N+Pl+Abe: miinutijttáá

  Noun - myenster: # 1B
    myenster+N+Sg+Nom: myenˊster
    myenster+N+Sg+Gen: myenˊster
    myenster+N+Sg+Acc: myenˊster
    myenster+N+Sg+Ill: myenˊsterân
    myenster+N+Sg+Loc: myenˊsterist
    myenster+N+Sg+Com: myenˊsteráin
    myenster+N+Sg+Abe: myenˊsterttáá
    myenster+N+Ess:    myenˊsterin
    myenster+N+Par:    myenˊsterid
    myenster+N+Pl+Nom: myenˊstereh
    myenster+N+Pl+Gen: myenˊsterij
    myenster+N+Pl+Acc: myenˊsterijd
    myenster+N+Pl+Ill: myenˊsteráid
    myenster+N+Pl+Loc: myenˊsterijn
    myenster+N+Pl+Com: myenˊsterijguin
    myenster+N+Pl+Abe: myenˊsterijttáá

  Noun - säplig: # 1A
    säplig+N+Sg+Nom: säplig
    säplig+N+Sg+Gen: säplig
    säplig+N+Sg+Acc: säplig
    säplig+N+Sg+Ill: säpligân
    säplig+N+Sg+Loc: säpligist
    säplig+N+Sg+Com: säpligáin
    säplig+N+Sg+Abe: säpligttáá
    säplig+N+Ess: säpligin
    säplig+N+Par: säpligid
    säplig+N+Pl+Nom: säpligeh
    säplig+N+Pl+Gen: säpligij
    säplig+N+Pl+Acc: säpligijd
    säplig+N+Pl+Ill: säpligáid
    säplig+N+Pl+Loc: säpligijn
    säplig+N+Pl+Com: säpligijguin
    säplig+N+Pl+Abe: säpligijttáá

  Noun - taldrik: # 1A
    taldrik+N+Sg+Nom: taldrik
    taldrik+N+Sg+Gen: taldrik
    taldrik+N+Sg+Acc: taldrik
    taldrik+N+Sg+Ill: taldrikân
    taldrik+N+Sg+Loc: taldrikist
    taldrik+N+Sg+Com: taldrikáin
    taldrik+N+Sg+Abe: taldrikttáá
    taldrik+N+Ess: taldrikin
    taldrik+N+Par: taldrikid
    taldrik+N+Pl+Nom: taldrikeh
    taldrik+N+Pl+Gen: taldrikij
    taldrik+N+Pl+Acc: taldrikijd
    taldrik+N+Pl+Ill: taldrikáid
    taldrik+N+Pl+Loc: taldrikijn
    taldrik+N+Pl+Com: taldrikijguin
    taldrik+N+Pl+Abe: taldrikijttáá

  Noun - njuámmil: # 1A
    njuámmil+N+Sg+Nom: njuámˊmil
    njuámmil+N+Sg+Gen: njuámˊmil
    njuámmil+N+Sg+Acc: njuámˊmil
    njuámmil+N+Sg+Ill: njuámˊmilân
    njuámmil+N+Sg+Loc: njuámˊmilist
    njuámmil+N+Sg+Com: njuámˊmiláin
    njuámmil+N+Sg+Abe: njuámˊmilttáá
    njuámmil+N+Ess: njuámˊmilin
    njuámmil+N+Par: njuámˊmilid
    njuámmil+N+Pl+Nom: njuámˊmileh
    njuámmil+N+Pl+Gen: njuámˊmilij
    njuámmil+N+Pl+Acc: njuámˊmilijd
    njuámmil+N+Pl+Ill: njuámˊmiláid
    njuámmil+N+Pl+Loc: njuámˊmilijn
    njuámmil+N+Pl+Com: njuámˊmilijguin
    njuámmil+N+Pl+Abe: njuámˊmilijttáá

  Noun - tiiger: # 1A
    tiiger+N+Sg+Nom: tiiger
    tiiger+N+Sg+Gen: tiiger
    tiiger+N+Sg+Acc: tiiger
    tiiger+N+Sg+Ill: tiigerân
    tiiger+N+Sg+Loc: tiigerist
    tiiger+N+Sg+Com: tiigeráin
    tiiger+N+Sg+Abe: tiigerttáá
    tiiger+N+Ess: tiigerin
    tiiger+N+Par: tiigerid
    tiiger+N+Pl+Nom: tiigereh
    tiiger+N+Pl+Gen: tiigerij
    tiiger+N+Pl+Acc: tiigerijd
    tiiger+N+Pl+Ill: tiigeráid
    tiiger+N+Pl+Loc: tiigerijn
    tiiger+N+Pl+Com: tiigerijguin
    tiiger+N+Pl+Abe: tiigerijttáá

  Noun - čiermih: # ok 1B d-kk,  rm-ˊrm
    čiermih+N+Sg+Nom: čiermih
    čiermih+N+Sg+Gen: čiermih
    čiermih+N+Sg+Acc: čiermih
    čiermih+N+Sg+Ill: čieˊrmihân
    čiermih+N+Sg+Loc: čieˊrmihist
    čiermih+N+Sg+Com: čieˊrmiháin
    čiermih+N+Sg+Abe: čiermihttáá
    čiermih+N+Ess: čieˊrmihin
    čiermih+N+Par: čieˊrmihid
    čiermih+N+Pl+Nom: čieˊrmiheh
    čiermih+N+Pl+Gen: čieˊrmihij
    čiermih+N+Pl+Acc: čieˊrmihijd
    čiermih+N+Pl+Ill: čieˊrmiháid
    čiermih+N+Pl+Loc: čieˊrmihijn
    čiermih+N+Pl+Com: čieˊrmihijguin
    čiermih+N+Pl+Abe: čieˊrmihijttáá


